臺灣高雄地方法院刑事判決　　　　　　100年度審訴字第612號
公　訴　人　臺灣高雄地方法院檢察署檢察官
被　　　告　施慶舜
上列被告因違反毒品危害防制條例案件，經檢察官提起公訴（
100 年度毒偵字第15號），本院合議庭裁定由受命法官獨任行簡
式審判程序，判決如下：
    主  文
施慶舜施用第一級毒品，累犯，處有期徒刑捌月，扣案之海洛因
貳包（驗前淨重分別為零點零貳捌公克、零點壹公克，驗餘淨重
分別為零點零貳公克、零點零玖壹公克，含包裝袋貳只）均沒收
銷燬之。
    事實及理由
一、犯罪事實：
    施慶舜曾於民國88年間，因施用毒品案件，經本院裁定送觀
    察、勒戒後，因認有繼續施用毒品傾向，再經本院以89年度
    毒聲字第12號裁定令入戒治處所施以強制戒治，於89年6 月
    1 日停止戒治處所，並接續徒刑之執行，於90年1 月4 日強
    制戒治期滿，並經臺灣高雄地方法院檢察署檢察官以90年度
    戒毒偵字第109 號為不起訴處分確定。復於上開強制戒治執
    行完畢後5 年內之92年間，因施用毒品案件，經本院以92
    年度訴字第2293號判刑確定。另於94年間，因施用毒品案件
    ，經本院以95年度上訴字第736 號判處有期徒刑1 年2 月、
    6 月確定；另於95年間，因竊盜案件，經本院以95年度簡字
    第5203號判決處以拘役40日確定，上開3 罪嗣經裁定減刑，
    並就前2 罪定應執行刑為有期徒刑8 月又15日確定，與所處
    拘役20日之刑接續執行，於96年8 月4 日執行完畢。詎其不
    知悔改，明知海洛因為毒品危害防制條例所列之第一級毒品
    ，不得非法持有、施用，竟基於施用第一級毒品海洛因之犯
    意，於99年10月14日9 時許，在高雄市左營區蓮池潭孔廟公
    園廁所內，以將海洛因摻水稀釋置入針筒內注射血管方式，
    施用第一級毒品海洛因1 次。嗣於99年10月14日11時20分許
    ，在高雄市○○區○○路186 號前，因與徐錦祿進行毒品交
    易，為警當場查獲，並扣得施用過之海洛因2 包（驗驗餘淨
    重分別為0.02公克、0.091 公克，含包裝袋2 只）、新臺幣
    400 元現金及LG廠牌行動電話1 支（所涉犯轉讓第一級毒品
    部分業經本院以99年度訴字第1756號判決確定），並經施慶
    舜同意採尿送驗後，檢驗結果呈可待因及嗎啡陽性反應，始
    悉上情。
二、程序部分：
  (一)本件被告施慶舜所犯係死刑、無期徒刑、最輕本刑為3 年以
    上有期徒刑以外之罪，其於準備程序中就被訴事實為有罪之
    陳述，經法官告知簡式審判程序之旨，並聽取公訴人、被告
    之意見後，本院合議庭認為適宜而裁定由受命法官獨任進行
    簡式審判程序，先予敘明。
  (二)被告前經送觀察、勒戒、強制戒治執行完畢後5 年內，已再
    犯施用毒品案件，經法院判刑確定，是被告於「初犯」經觀
    察、勒戒、強制戒治後，曾於5 年內再犯，經依法追訴處罰
    ，本件施用毒品行為已屬3 犯以上，檢察官逕行起訴，即無
    不合。
三、證據名稱：
  (一)高雄市立凱旋醫院99年12月2 日濫用藥物尿液檢驗報告、高
    雄市政府警察局左營分局毒品案嫌疑人尿液代碼與姓名對照
    表各1 份。
  (二)高雄市政府警察局左營分局扣押筆錄、扣押物品目錄表1 份
    、高雄市立凱旋醫院99年12月21日濫用藥物成品檢驗鑑定書
    1 份、扣案之海洛因2 包。
  (三)被告之自白。
四、論罪：
    海洛因為毒品危害防制條例第2 條第2 項第1 款規定之第一
    級毒品，依法不得施用、持有，是核被告施慶舜所為，係犯
    毒品危害防制條例第10條第1 項施用第一級毒品罪。被告施
    用第一級毒品海洛因前持有海洛因之低度行為，應為施用之
    高度行為所吸收，不另論罪。被告有犯罪事實欄所載經判處
    有期徒刑並執行完畢之情形，此有臺灣高等法院被告前案紀
    錄表在卷可佐，其於徒刑執行完畢後，5 年之內故意再犯本
    件有期徒刑以上之罪，為累犯，應依法加重其刑。
五、科刑：
  (一)爰審酌被告施用毒品之行為不僅戕害自身身心健康，亦間接
    影響社會治安，其前已經觀察、勒戒、強制戒治及判刑並執
    行完畢，仍未能徹底戒絕毒品，復再犯本件施用毒品罪，顯
    見其自制力不足，惟念所犯施用毒品罪乃屬戕害自身身心健
    康行為，反社會性之程度應屬較低，及後坦承犯行等一切情
    狀，酌情量處如主文所示之刑，以資儆懲。
  (二)扣案之白色粉末2 包（驗前淨重分別為0.028 公克、0.1 公
    克，驗餘淨重分別為0.02公克、0.091 公克，含包裝袋2 只
    ），經鑑定後確屬第一級毒品海洛因無訛，此有前開高雄市
    立凱旋醫院濫用藥物成品檢驗鑑定書在卷可稽，而裝盛該等
    毒品之包裝袋共2 只，其中亦含有無法析離之第一級毒品海
    洛因，應視同海洛因毒品，依毒品危害防制條例第18條第1
    項前段規定，一併諭知沒收銷燬之；至鑑驗耗用之毒品海洛
    因既已滅失，即無庸再予宣告沒收銷燬，附此敘明。
據上論斷，應依刑事訴訟法第273 條之1 第1 項、第299 條第1
項前段、第310 條之2 、第454 條第1 項，毒品危害防制條例第
10條第1 項、第18條第1 項前段，刑法第11條、第47條第1 項，
判決如主文。
本案經檢察官李英霆到庭執行職務。
中    華    民    國   100    年    4     月    21    日
                  刑事第十庭    法  官  王靖茹
以上正本證明與原本無異。
如不服本判決應於收受判決後10日內向本院提出上訴書狀，並應
敘述具體理由。其未敘述上訴理由者，應於上訴期間屆滿後20日
內向本院補提理由書(均須按他造當事人之人數附繕本)「切勿逕
送上級法院」。
中    華    民    國   100    年    4     月    21    日
                                書記官  張琇晴
附錄本案論罪科刑法條：
毒品危害防制條例第10條第1項
施用第一級毒品者，處 6 月以上 5 年以下有期徒刑。